# 非经常性损益认定

提问人：dysonle 时间：2022-10-11 20:54:43
IPO企业主要从事生产加工，另外多年来均有部分贸易销售，贸易收益是否算非经常性损益？

回答人：chenyiwei
要考虑：这部分贸易业务是否已有固定的业务模式？每年的客户、供应商、交易规模和利润规模是否基本稳定？该业务模式是否预计将会长期持续，企业的业务发展战略中对该贸易业务是如何定位的？
另外还应注意：贸易收入应采用总额法还是净额法确认的问题。